臺灣苗栗地方法院刑事判決
111年度金訴字第58號
公  訴  人  臺灣苗栗地方檢察署檢察官
被      告  陳子郡



上列被告因違反洗錢防制法等案件，經檢察官提起公訴 （111年
度偵字第1458號）及移送併辦（臺灣新北地方檢察署111年度偵
字第10254號、111年度偵字第21447號），本院判決如下：
    主  文
陳子郡幫助犯洗錢防制法第十四條第一項之一般洗錢罪，處有期
徒刑伍月，併科罰金新臺幣陸萬元，罰金如易服勞役，以新臺幣
壹仟元折算壹日。 　　
　　犯罪事實
一、陳子郡知悉一般人蒐取他人金融機構帳戶之行徑，常係為遂
    行詐欺取財犯罪之需要，以便利收受並提領贓款，俾於提領
    後遮斷資金流動軌跡以逃避國家追訴、處罰，而預見提供自
    己金融機構帳戶之存摺、金融卡及密碼供他人使用，他人有
    將之用於詐欺取財及洗錢犯罪之可能，竟仍不違背其本意，
    基於幫助詐欺取財及隱匿犯罪所得去向之不確定故意，於民
    國110年10月29前某日，在不詳地點，以不詳方式，將其申請之
    郵局帳號00000000000000號帳戶（下稱郵局帳戶）、渣打國
    際商業銀行帳號00000000000000號帳戶（下稱渣打帳戶）之
    帳戶提款卡（含密碼），提供予真實姓名年籍不詳之詐欺犯罪
    者使用。嗣該詐欺犯罪者取得陳子郡之上開帳戶之存摺及提
    款卡（含密碼）後，即意圖為自己不法之所有，分別於㈠110
    年10月29日18時6分許，喬裝為東森購物客服人員撥打電話予
    陳萃華，向其謊稱：先前分期付款設定錯誤，為解除需使用
    網路銀行轉帳，才可以解除錯誤設定云云，使陳萃華陷於錯
    誤，先後於同日21時1分、3分及23分許，各匯款新臺幣（下
    同）4萬9987元至本案郵局帳戶內，嗣旋遭詐欺犯罪者持此
    帳戶之提款卡提領一空。㈡110年10月31日19時59分許，喬裝
    為蝦皮賣場廠商人員撥打電話予林美雪，向其謊稱：先前網
    路購物設定錯誤，為解除需使用網路銀行轉帳，才可以解除
    錯誤設定云云，使林美雪陷於錯誤，先後於同日21時33分許
    、21時35分許，分別匯款9萬9986元、1萬1014元至本案渣打
    帳戶內，前開款項旋遭提領一空，均以此據以隱匿犯罪所得
    之去向。㈢110年10月29日16時許，喬裝為東森購物客服人員
    、國泰世華商業銀行客服人員撥打電話予陳宥霖，向其謊稱
    ：先前網路購物設定錯誤，為解除需使用自動櫃員機轉帳，
    才可以解除錯誤設定云云，使陳宥霖陷於錯誤，於翌(30)日
    0時14分許，匯款2萬9985元至本案郵局帳戶內，前開款項旋
    遭提領一空。嗣經陳萃華、林美雪、陳宥霖察覺有異，而報
    警處理，始悉上情。
二、案經陳萃華、林美雪、陳宥霖分別訴由高雄市政府警察局岡
    山分局、苗栗縣警察局頭份分局、新北市政府警察局海山分
    局報請臺灣苗栗地方檢察署檢察官偵查起訴及臺灣新北地方
    檢察署檢察官移送併辦。
    理  由
壹、證據能力部分：
一、按被告以外之人於審判外之言詞或書面陳述，除法律有規定
    者外，不得作為證據，刑事訴訟法第159 條固定有明文。惟
    被告以外之人於審判外之陳述，雖不符同法第159 條之1 至
    之4 規定，而經當事人於審判程序同意作為證據，法院審酌
    該言詞陳述或書面陳述作成時之情況，認為適當者，亦得為
    證據；又當事人、代理人或辯護人於法院調查證據時，知有
    第159 條第1 項不得為證據之情形，而未於言詞辯論終結前
    聲明異議者，視為有前項之同意，同法第159 條之5 亦定有
    明文。立法意旨在於傳聞證據未經當事人之反對詰問予以核
    實，原則上先予排除。惟若當事人已放棄反對詰問權，於審
    判程序中表明同意該等傳聞證據可作為證據；或於言詞辯論
    終結前未聲明異議，基於尊重當事人對傳聞證據之處分權，
    及證據資料愈豐富，愈有助於真實發見之理念，且強化言詞
    辯論主義，使訴訟程序得以順暢進行，上開傳聞證據亦均具
    有證據能力。經查，本案據以認定被告犯罪事實之證據，其
    中屬傳聞證據部分，因被告、檢察官於本院言詞辯論終結前
    ，均未對於證據能力聲明異議，依刑事訴訟法第159 條之5 
    規定，視為同意上開證據具備證據能力，本院認亦無違法或
    不當之情況，是該傳聞證據均具備證據能力。
二、再按關於非供述證據之物證，或以科學、機械之方式，對於
    當時狀況所為忠實且正確之記錄，性質上並非供述證據，均
    應無傳聞法則規定之適用；如該非供述證據非出於違法取得
    ，並已依法踐行調查程序，即不能謂無證據能力（最高法院
    97年度台上字第1401號、97年度台上字第6153號、97年度台
    上字第3854號判決要旨參照）。本案判決以下引用之非供述
    證據，固無刑事訴訟法第159 條第1 項規定傳聞法則之適用
    ，然經本院於審理時依法踐行調查證據程式，與本案待證事
    實具有自然之關聯性，且無證據證明係公務員違法取得之物
    ，依法自得作為證據。
貳、實體部分：
一、訊據被告固不否認前揭帳戶經詐欺犯罪者於上揭時地向各該
    被害人以前開方式施以詐術，致被害人等陷於錯誤，因而分
    別匯款如上開犯罪事實欄所示之金額至上開郵局帳戶、渣打
    帳戶之事實，惟矢口否認有何幫助詐欺、幫助洗錢之犯行，
    辯稱：本案帳戶都是我遺失的，大約是去年接近10月底掉的
    ，為10幾號過後，我忘記確切日期了，我在帳戶掉之前還有
    去提款，我那時候住在台北，在新北、台北都有提款，我沒
    有把密碼放提款卡上，我那時候除了這張郵局提款卡不見，
    還有渣打的提款卡不見，除了這些以外，沒有其他東西不見
    云云，惟查：
　㈠被告之上開郵局帳戶、渣打帳戶，於前揭犯罪事實欄所示時
    地遭不詳人士用以詐欺上開被害人陳萃華、林美雪、陳宥霖
　　，致被害人等因而陷於錯誤，依其指示將遭詐騙之金額如數匯入被告所有上開郵局帳戶內，旋遭提領一空等節，業據證人即被害人陳萃華、林美雪、陳宥霖於警詢中證述（111偵1458卷第35頁至39頁、111偵10254卷第19頁至22頁、111偵21447卷第35頁至43頁）甚明，並有111年4 月18日陳萃華意見陳述書、中華郵政股份有限公司中華民國110 年11月22日儲字第1100927616號函暨檢附之客戶基本資料、中華郵政股份有限公司客戶歷史交易清單、新北市政府警察局永和分局永和派出所現場照片、新北市政府警察局永和分局永和派出所陳報單、内政部警政署反詐騙諮詢專線紀錄表、新北市政府警察局永和分局永和派出所受理詐騙帳戶通報警示簡便格式表、金融機構聯防機制通報單、新北市政府警察局永和分局永和派出所受（處） 理案件證明單、新北市政府警察局永和分局永和派出所受理各類案件紀錄表、頭份分局刑事案件報告書、刑案偵查卷宗、職務報告、調查筆錄、高雄楠梓分局加昌派出所調查筆錄、受理詐騙帳戶通報警示簡便格式表、受（處）理案件證明單、受理各類案件紀錄表、帳戶個資檢視、匯款紀錄截圖、手機通話紀錄截圖、渣打國際商業銀行股份有限公司函暨客戶基本資料查詢、警局刑事案件報告書、調查筆錄、內政部警政署反詐騙諮詢專線紀錄表、受理詐騙帳戶通報警示簡便格式表、金融機構聯防機制通報單受（處） 理案件證明單、受理各類案件紀錄表、被害人匯款一覽表、統一交貨便貨物追蹤明細、LINE對話紀錄截圖、轉帳交易明細、銀行相關資料、台新國際商業銀行函暨往來交易明細、合作金庫商業銀行苗栗分行函暨客戶基本資料表、往來交易明細、中華郵政股份有限公司函暨檢附之客戶基本資料表、往來交易明細、銀行存摺交易明細（國泰世華商銀、永豐銀行、郵局）附卷可佐（本院卷第15頁、111偵1458卷第21頁至31頁、第41頁至49頁、第51頁至73頁、111偵10254卷第3頁至7頁、第9頁至17頁、第19頁至23頁、第25頁至27頁、第29頁至39頁、第41頁至44頁、111偵21447卷第3頁至5頁、第7頁、第11頁至15頁、第17頁、第19頁至34頁、第47頁至53頁、第57頁至85頁、第87頁至93頁、第95頁、第131頁至135頁），而此部分事實復為被告所不爭執，足認上揭帳戶確遭詐欺犯罪者作為詐欺取財犯行之匯款、提款所用。
　㈡經被告於本院中供稱：我在帳戶不見之前還有去提款，我那
    時候住在台北，在新北、台北都有提款，我應該是提到沒有
    錢，然後我就沒什麼在注意，後來才發現帳戶就掉了，渣打
    帳戶10月29日那天的交易都不是我經手的，我保管的時候沒
    有把提款卡交給別人過等語（本院卷第35頁、第72頁），審
    諸上開郵局帳戶、渣打帳戶之歷史交易明細資料（偵1458卷
    第31頁、111偵10254卷第44頁），郵局帳戶在110 年10 月2
    9日21時1分、同時3分、同時23分許確有分別匯入被害人陳
    萃華所匯入之款項4萬9987元共三筆，在此前帳戶餘額為7元
    ；渣打帳戶在110 年10 月29日17時50分、同時51分確有分
    別匯入不明人所匯入之款項99987元、99988元各1筆，在此
    前帳戶餘額為1元，且由上述餘額情形亦可知該郵局帳戶、
    渣打帳戶在詐欺犯罪者使用前之餘額所剩無幾。綜上，由上
    開被告供述及前開帳戶歷史交易明細資料可知，在上開郵局
    帳戶、渣打帳戶供詐欺犯罪者使用之前，餘額分別僅有7元
    、1元，此與一般以提供金融帳戶作為幫助詐欺方式之案件
    中，金融帳戶提供者，會選用甚低餘額之金融帳戶，或會在
    提供詐欺犯罪者使用之前，先將自己金融帳戶內之原有款項
    提領或使用殆盡後，再交出帳戶之常情相吻合。如非被告有
    意提供上開郵局帳戶、渣打帳戶提款卡及其密碼，詐欺犯罪
    者應無充分之把握與信賴，認為該等帳戶尚無被列為警示帳
    戶之風險，得作為供被害人等匯入詐欺款項所用。凡此種種
    均顯示被告確有交付上開郵局帳戶、渣打帳戶之提款卡及其
    密碼予他人使用。
  ㈢又被告上開交付帳戶提款卡及其密碼之行為，確有幫助詐欺
    之不確定故意，茲分述如下：
  ⒈按遂行詐欺取財犯行之人，欲以他人帳戶供作被害人匯入款
    項之帳戶前，理應先取得該帳戶所有人之同意，而取得該帳
    戶之提款卡及提款密碼，否則該帳戶所有人若不同意第三人
    使用其帳戶，必定會掛失帳戶，被害人存入之款項亦將遭凍
    結無法提領，該帳戶所有人亦有可能於辦理補發提款卡，變
    更提款密碼後提領款項，而使得前揭被害人等所匯入之款項
    「是否順利提領」陷於不確定狀態；況金融存款帳戶提款卡
    及密碼等是個人極私密之物件，衡情帳戶所有人都會收妥提
    款卡及密碼，他人不可能無端取得，若非帳戶所有人同意並
    交付上開金融帳戶物件資料外，他人實無可能取得該帳戶相
    關物件又可順利提領該帳戶內款項。再者，提款卡提款密碼
    ，為個人控管其存款帳戶之重要資料，在帳戶持有人變更銀
    行以電腦亂碼所發給之原始密碼為自己設定選用之密碼後，
    若非帳戶持有人將密碼告知、交付他人，他人原則上實不可
    能知悉。經查，本案詐欺犯罪者，係以持上揭郵局帳戶、渣
    打帳戶之提款卡，利用卡片提款之方式，於被害人等匯款後
    ，在短時間內即提領被害人等遭詐欺款項乙情，有被告上開
    郵局帳戶、渣打帳戶之歷史明細資料（偵1458卷第31頁、11
    1偵10254卷第44頁）在卷可查，由此等交易紀錄觀之，詐欺
    犯罪者提領款項均未受阻。且參以上開郵局帳戶，係因被害
    人等報案後被列警示帳戶，相隔約一個月後被告至警局始發
    現上情，經被告於本院中自承在案（本院卷第72頁），故該
    等帳戶並非被告主動報警而列為警示帳戶。揆諸前開說明，
    倘非被告將上揭郵局帳戶、渣打帳戶提款卡及密碼交與他人
    使用，並讓本案詐欺犯罪者知悉該等帳戶並無遭掛失之風險
    ，本案詐欺犯罪者要無可能暢行無阻地使用該等帳戶提領前
    揭詐得之款項，亦無可能毫無猶豫使用該等帳戶供被害人匯
    入款項，由此足認本案詐欺犯罪者確係經由被告交付上開帳
    戶提款卡、密碼，而獲悉上開帳戶提款卡的提款密碼，並持
    被告轉交之上開帳戶提款卡，始得於短暫的時間內，提領被
    害人等遭詐欺而匯入之款項。
  ⒉按金融存款帳戶，事關存戶個人財產權益之保障，屬個人理
    財之工具，若與存戶之提款卡及密碼結合，專屬性、私密性
    更形提高，除非本人或與本人具密切親誼關係者，難認有何
    正當理由可自由流通使用該提款卡，稍具通常社會歷練與經
    驗法則之一般人亦應均有妥為保管該等物品，縱有特殊情況
    ，致須將該等物品交付與自己不具密切親誼之人時，亦必深
    入瞭解該他人之可靠性與用途，以防止遭他人違反自己意願
    使用或不法使用之常識，且提款卡及密碼等有關個人財產及
    身分之物品，如淪落於不明人士手中，極易被利用為與財產
    有關之犯罪工具。又存款帳戶之提款卡及密碼，僅係供使用
    人作為存款、提款、匯款或轉帳之工具，一般人在正常情況
    下，均得自行向銀行申請開立存款帳戶，而領取帳戶提款卡
    使用，並無任何特定身分之限制；苟非意在將該存款帳戶作
    為犯罪之不法目的或掩飾真實身分，實無蒐集他人存款帳戶
    提款卡之必要。且近來以各種理由，撥打電話至一般民眾行
    動電話或住家，佯稱退稅、欠款、查詢帳戶、中獎，或假冒
    網路購物賣家騙稱付款方式設定有誤等詐欺取財之犯罪類型
    層出不窮，而該等犯罪，多數均利用人頭帳戶作為出入帳戶
    ，已經媒體廣為披載，而為一般社會大眾所知悉。經查，被
    告案發當時已成年，並有工作經驗等情，此業據被告供述在
    卷，足見被告對於上開新聞、政府宣導難諉為不知，且有一
    定之智識程度及社會經驗，而為具備通常事理能力之成年人
    ，對於其上開帳戶資料，自當小心謹慎保管，被告竟仍將上
    開帳戶提款卡及密碼提供予不詳人使用等節，足徵被告主觀
    上對於對方收受帳戶後作何用途，並未加以在意，且對方於
    取得該等帳戶資料後，其本身對於帳戶金融卡（含密碼）已
    毫無監督或置喙之餘地，且上開郵局帳戶、渣打帳戶在匯入
    被害人款項前之餘額僅有7元、1元，則被告提供上開帳戶對
    於被告而言亦無何過大之損失，遂提供前開帳戶，是被告主
    觀上確有預見其帳戶有供非法使用之可能性至明。從而，被
    告將上揭帳戶提款卡及密碼提供不認識之人使用，而有幫助
    他人利用其帳戶犯詐欺取財罪之不確定故意，洵堪認定。
  ⒊至被告雖以前詞置辯，然並無足採，茲分述如下： 　　　
　⑴詐欺犯罪者欲以他人帳戶供作被害人存入款項之工具前，理
    應當先取得該帳戶申辦人之同意，確保帳戶無日後遭掛失之
    風險，蓋若未得同意，帳戶申辦人必會將存摺、提款卡掛失
    以避免第三人使用，詐欺犯罪者即無法提領被害人轉入之款
    項，且該帳戶申辦人得於補發提款卡或變更密碼後予以提領
    ，是詐欺犯罪者若非確定帳戶不會遭掛失止付，應不致於以
    之從事財產犯罪，而此等確信，於竊取、撿拾他人存摺、金
    融卡及密碼而得之情形，實無發生之可能；又依現今社會現
    況，不乏因貪圖小利而出售帳戶者，詐欺犯罪者付出些許對
    價而取得可使用且無虞掛失之帳戶，尚非難事，殊難想像詐
    欺犯罪者會選擇他人竊取、遺失而可能遭掛失之帳戶作為遂
    行犯罪之工具。從而，倘前揭帳戶之存摺、金融卡及密碼係
    被告所遭他人竊取或拾取，而該竊賊或拾取者適為需用他人
    帳戶之詐欺犯罪者或為詐欺犯罪者收集帳戶之人，此等機率
    實已係微乎其微，遑論竊賊或拾取者、詐欺犯罪者無從得知
    前揭帳戶何時遭竊、亦無把握上開帳戶何時遭通報掛失，自
    無法確保得否順利提領行詐後轉入前揭帳戶之款項，衡諸常
    情，詐欺犯罪者自無可能貿然使用，由此亦顯示被告所辯遺
    失或遭竊乙情，難以憑採。 
　⑵衡諸社會常理，詐欺犯罪者使用人頭帳戶作為詐欺被害人匯
    款之犯罪工具，必定事先確認提款密碼是否正確，更須確認
    在詐騙得手而提領贓款之前，帳戶所有人不會更改密碼、辦
    理提款卡掛失甚至報警處理，以免勞費心力詐騙所得，反落
    入他人之手，甚至因此失風而遭查獲，自無可能甘冒上述風
    險，貿然使用竊得或偶然拾得之提款卡作為詐欺犯罪之人頭
    帳戶。而被告所辯遺失或遭竊之提款卡，依上開郵局帳戶、
　　渣打帳戶之交易明細，均未經詐欺犯罪者「試卡」（在實行
    詐欺前，先存提小額，以確認提款密碼是否正確、提款卡有
    無掛失、帳戶是否因報警而遭凍結），即郵局帳戶於110年1
    0 月29日21時1分起有被害人陳萃華所匯入之款項及提領該
    等詐欺款項之情形，然在此前並無其他交易往來或有「試卡
    」之情形，即可逕行指示被害人陳萃華匯款至上述郵局帳戶
    ，並順利使用提款卡及密碼提領各筆贓款，顯見上述詐欺犯
    罪者不須試卡，即確信密碼正確，絲毫不擔心帳戶所有人更
    改密碼、掛失或報警，更足以證明上開帳戶提款卡及密碼均
    為被告主動提供，而非如被告所辯遭竊、遺失云云。況據被
    告稱除了上開郵局帳戶、渣打帳戶之提款卡遺失外，並無任
    何物品一併遺失等節，則被告若未將上開郵局帳戶、渣打帳
    戶之提款卡密碼，告知他人，被告又無其他證件或物品同時
    遺失而遭他人一併取走，詐欺犯罪者豈能輕易猜得被告以生
    日設定之密碼進而精確、適時地行詐，並迅速、輕易且及時
    地提領相關贓款，無庸擔心遭鎖卡。
  ㈣綜上所述，被告所辯顯係事後飾卸之詞，要無足採。本件事
    證明確，被告犯行洵堪認定，應予依法論科。
二、論罪科刑：
  ㈠按刑法上之幫助犯，係對於犯罪與正犯有共同之認識，而以
    幫助之意思，對於正犯資以助力，而未參與實施犯罪之行為
    者而言（最高法院75年度台上字第1509號、88年度台上字第
    1270號判決意旨可資參照）。是以，如未參與實施犯罪構成
    要件之行為，且係出於幫助之意思提供助力，即屬幫助犯，
    而非共同正犯。又按如行為人主觀上認識該帳戶可能作為收
    受及提領特定犯罪所得使用，他人提領後即產生遮斷資金流
    動軌跡以逃避國家追訴、處罰之效果，仍基於幫助之犯意而
    提供，應論以幫助犯洗錢防制法第14條第1 項之一般洗錢罪
    （最高法院108 年度台上大字第3101號裁定意旨參照）。查
    被告已預見提供本案帳戶之金融卡及密碼供他人使用，他人
    有將之用於詐欺取財及洗錢犯罪之可能，竟仍不違背其本意
    ，將本案帳戶之金融卡、密碼提供予真實姓名、年籍不詳之
    人，供其實施詐欺取財及隱匿犯罪所得去向等犯行，則被告
    雖未實際參與詐欺取財及隱匿犯罪所得去向之行為，然顯係
    以幫助之不確定故意，參與詐欺取財及洗錢構成要件以外之
    行為，為幫助犯。復因卷內並無充分證據，足以認定詐欺犯
    罪者之人數是否達3 人以上，是核被告所為，係犯刑法第30
    條第1 項前段、洗錢防制法第14條第1 項之幫助一般洗錢罪
    ，暨刑法第30條第1 項前段、第339 條第1 項之幫助詐欺取
    財罪。至於移送併辦部分雖未經檢察官提起公訴，但因該部
    分與檢察官已起訴之部分，具有後述想像競合犯之裁判上一
    罪關係，基於審判不可分原則，原為起訴效力所及，是本院
    自得一併審究，附此敘明。
  ㈢被告以一次提供上開帳戶之行為，幫助該不詳人士為詐欺上
    揭犯罪事實所示之被害人等之詐欺取財犯行，係以一行為侵
    害數被害人之財產法益，為同種想像競合犯，應從一重論以
    一幫助詐欺取財罪。又被告以提供本案帳戶之一幫助行為，
    使不詳詐欺犯罪者對被害人實施詐欺取財犯行，並隱匿犯罪
    所得去向，同時觸犯上開二罪名，為想像競合犯，應依刑法
    第55條規定，從一重以幫助一般洗錢罪處斷。又被告所犯為
    幫助犯，其並未實際參與一般洗錢犯行，所犯情節較正犯輕
    微，爰依刑法第30條第2 項規定減輕其刑。
  ㈣爰以行為人之責任為基礎，審酌被告可預見其前開郵局帳戶
    、渣打帳戶之提款卡及密碼有可能遭他人供作詐欺取財及洗
    錢之工具使用，竟任意以提供金融機構帳戶之提款卡（含密
    碼）給不認識之人之方式，供他人詐欺取財，使實行詐欺行
    為之人得以隱藏身份，減少遭查獲風險，助長詐欺之犯罪風
    氣，不僅造成執法機關不易查緝犯罪行為人，更使詐欺犯罪
    者得以製造金流斷點，破壞金流秩序之透明穩定，因而造成
    本案被害人陳萃華、林美雪、陳宥霖求償上之困難，影響社
    會秩序，且造成上開被害人財產受有損害，所為實值非難，
    再衡諸被告本身未實際參與本案詐欺取財及洗錢之犯行，暨
    考量本案被害人數、被害金額等侵害程度，及酌以被告於犯
    本案前之素行（見臺灣高等法院被告前案紀錄表），暨其犯
    後迄未與被害人3人達成和解，以適度賠償損害，實容有可
    議之處，與被告犯罪動機、手段、智識程度、家庭經濟生活
    狀況（詳本院卷第73頁）等一切情狀，量處如主文所示之刑
    ，並就併科罰金部分諭知易服勞役之折算標準。
三、沒收部分：
    遍查卷內尚無證據足資證明被告交付系爭帳戶後已實際取得
    任何對價，或因而獲取犯罪所得，是本院自毋庸對其犯罪所
    得諭知沒收或追徵。至本案被告交付上開帳戶之行為，幫助
    詐欺犯罪者遂行詐欺取財犯行，使上開被害人等匯款至上開
    帳戶內之款項隨即均遭不詳人士提領，依卷內現存事證，尚
    無證據證明係被告所提領，被害人等所匯款項之部分亦無從
    諭知犯罪所得之沒收。又被害人等遭提領之款項，既係由詐
    欺犯罪者提領，非屬被告所有，亦非在其實際掌控中，其就
    所隱匿之財物不具所有權及事實上處分權，亦無從依洗錢防
    制法第18條第1 項就所提領全部金額諭知沒收，附此說明。
據上論斷，應依刑事訴訟法第299 條第1 項前段（依判決格式簡
化原則，僅引用程序法條），判決如主文。
本案經檢察官蔡明峰提起公訴，檢察官陳旭華移送併辦，檢察官
彭郁清到庭執行職務。
中　　華　　民　　國　　111 　年　　7 　　月　　14　　日
            刑事第三庭審判長法  官  魏宏安
                            法  官  許文棋
                            法  官  王瀅婷
以上正本證明與原本無異。
如不服本判決應於收受判決後20日內向本院提出上訴書狀，並應
應敘述具體理由。其未敘述上訴理由者，應於上訴期間屆滿後20
日內向本院補提理由書(均須按他造當事人之人數附繕本)「切勿
逕送上級法院」。告訴人或被害人如對本判決不服者，應具備理
由請求檢察官上訴，其上訴期間之計算係以檢察官收受判決正本
之日期為準。
   　　                     書記官  許雪蘭　　　　　　　
中　　華　　民　　國　　111 　年　　7 　　月　　14　　日
附錄論罪科刑之法條全文：
洗錢防制法第14條
有第二條各款所列洗錢行為者，處 7 年以下有期徒刑，併科新
臺幣 5 百萬元以下罰金。
前項之未遂犯罰之。
前二項情形，不得科以超過其特定犯罪所定最重本刑之刑。
中華民國刑法第 339 條（普通詐欺罪）
意圖為自己或第三人不法之所有，以詐術使人將本人或第三人之
物交付者，處5 年以下有期徒刑、拘役或科或併科50萬元以下罰
金。
以前項方法得財產上不法之利益或使第三人得之者，亦同。
前二項之未遂犯罰之。
中華民國刑法第30條（幫助犯及其處罰）
幫助他人實行犯罪行為者，為幫助犯。雖他人不知幫助之情者，
亦同。
幫助犯之處罰，得按正犯之刑減輕之。